臺灣彰化地方法院刑事判決　　　　　　　　　　　　　九十一年度訴字第四五五號
　　公　訴　人　臺灣彰化地方法院檢察署檢察官
　　被　　　告　甲○○
右列被告因違反毒品危害防制條例案件，經檢察官提起公訴（九十一年度毒偵字第三
○七號），本院判決如左：
    主  文
甲○○施用第一級毒品，處有期徒刑壹年；又連續施用第二級毒品，處有期徒刑柒月
，扣案之玻璃球燒管（較大者）壹支沒收；應執行有期徒刑壹年伍月，扣案之玻璃球
燒管（較大者）壹支沒收。
    事  實
一、甲○○前因施用毒品案件，先後二次依本院八十九年度毒聲字第二四六○號、第
    三九○四號裁定送觀察、勒戒後，均認無繼續施用毒品之傾向，由臺灣彰化地方
    法院檢察署檢察官分別於民國八十九年五月三十一日以八十九年度毒偵字第二六
    四一號及八十九年九月二十九日以八十九年度毒偵字第三四一七號為不起訴處分
    確定。又因施用毒品案件，經依本院九十年度毒聲字第一五二五號裁定送強制戒
    治，並由上開檢察署檢察官提起公訴，經本院於九十年八月二日以九十年度易字
    第七○四號判處有期徒刑八月，於同年八月二十五日確定，尚未執行，嗣強制戒
    治部分經本院以九十年度毒聲字第四四二三號裁定停止戒治，所餘期間並宣付保
    護管束（自九十年十二月十三日起至九十一年六月十三日止）。詎甲○○仍不知
    悔改，竟於保護管束期間即九十一年二月二日上午十一時三十分許經警製作筆錄
    採尿送驗前三日內之某時點，在某不詳地點，以不詳之方式，施用第一級毒品海
    洛因一次。另基於概括之犯意，先後於九十一年一月三十一日下午某時許、同年
    二月一日下午某時許，在彰化縣彰化市○○里○○○路二十二巷三十六號居處，
    以將第二級毒品甲基安非他命置於玻璃球內燒烤生煙後吸食之方式，連續施用第
    二級毒品甲基安非他命二次。嗣於同年二月二日上午十時三十分許，在上址，為
    警持搜索票查獲，並扣得甲○○所有供其施用第二級毒品甲基安非他命之玻璃球
    燒管（較大者）一支及不詳人士所有之鐵製鏟子一支、玻璃球燒管（較小者）一
  支、塑膠吸食球管三支。
二、案經彰化縣警察局鹿港分局報請臺灣彰化地方法院檢察署檢察官偵查起訴。
    理  由
一、訊據被告甲○○坦承於右開時、地，以右開方式，連續施用第二級毒品甲基安非
    他命二次之事實不諱，並有搜索扣押筆錄、執行扣押證明書、扣押物品目錄表、
    扣押物品清單各一份、施用毒品工具照片一幀在卷可稽，復有玻璃球燒管二支（
    大、小各一支）、鐵製鏟子一支、塑膠吸食球管三支扣案可資佐證。且被告於九
    十一年二月二日上午十一時三十分許經警製作筆錄時所採集之尿液送驗結果，確
    呈甲基安非他命陽性反應，有尿液編號表影本、彰化縣衛生局煙毒尿液檢驗成績
    書、詮昕科技股份有限公司濫用藥物尿液檢驗報告各一份附卷可憑。是被告此部
    分之自白與事實相符，堪可採信。另訊據被告矢口否認涉有施用第一級毒品海洛
    因之犯行，辯稱：伊並未施用海洛因，惟此次販賣毒品予伊之人曾表示此次毒品
    不一樣，要伊施用看看，有可能係販毒者將海洛因羼在裡面云云。惟按海洛因係
    嗎啡經化學合成之半人工合成品，藥性倍於嗎啡，其經吸食或施打入人體，藉人
    體解毒系統之代謝作用而分解成藥性較低之嗎啡，故於施用海洛因之人尿液中可
  檢出嗎啡煙毒反應，而一般吸食或施打海洛因或嗎啡後，於尿中檢驗出煙毒反應
    時效，須視施打量多寡及個人代謝分泌狀況而定，一般於吸食或施打後之七十二
    小時內仍有微量排出，業經憲兵司令部於八十年五月七日以（八○）鑑驗字第一
    七四六號函釋甚明，而查被告於九十一年二月二日上午十一時三十分許經警製作
    筆錄時所採集之尿液送驗後，確呈嗎啡（海洛因施用入人體，經代謝作用可分解
    成嗎啡，故海洛因在進入人體後，均以嗎啡形態排於尿液中）陽性反應，此有上
    開尿液編號表影本、詮昕科技股份有限公司濫用藥物尿液檢驗報告在卷為據，參
    以被告於本院審理中供承：上開經警採集之尿液確係伊所排放，伊對採尿過程無
    爭議等語以觀，足認被告於採尿送驗前三日內之某時點，確有施用第一級毒品海
    洛因一次之事實至為灼然。況第一級毒品海洛因係政府嚴予查禁之違禁物，物稀
    價昂，若非施用者確有事先言明購買該類毒品，一般販毒者應無甘冒遭查獲之風
    險而平白無端將海洛因免費羼入其他毒品內供應他人施用之理？縱使該販毒者有
    意讓施用毒品之買主試用以擴展其「販毒業務」，亦應會對該試用者言明上情，
    以供事後選購，始與事理無悖。綜上所述，被告空言否認施用第一級毒品犯行，
    顯係事後卸責之詞，不足採信。又被告前因施用毒品案件，先後二次依本院裁定
    送觀察、勒戒後，均認無繼續施用毒品之傾向，由上開檢察署檢察官分別為不起
    訴處分確定，復因施用毒品案件，經依本院裁定送強制戒治，並由上開檢察署檢
    察官提起公訴，經本院判處有期徒刑八月確定，其強制戒治部分再經本院裁定停
    止戒治，所餘期間付保護管束（自九十年十二月十三日起至九十一年六月十三日
    止）等情，亦有上開檢察署刑案資料查註紀錄表、臺灣高等法院被告全國前案紀
    錄表及上開不起訴處分書、刑事判決足參。從而，本件事證明確，被告犯行洵堪
    認定，應依法論科。
二、查海洛因、甲基安非他命分別係毒品危害防制條例第二條第二項第一款、第二款
    所定之第一級毒品、第二級毒品，是核被告所為，係犯毒品危害防制條例第十條
    第一項之施用第一級毒品及同條第二項之施用第二級毒品罪。公訴人雖僅就被告
    於九十一年二月二日經警採尿送驗前三日內之某時點，在某不詳地點，施用第二
    級毒品一次之犯行提起公訴，未論及被告其餘施用第二級毒品之犯行，然檢察官
    就犯罪事實一部起訴者，其效力及於全部，本件上開其餘施用第二級毒品犯行與
    公訴人起訴經論罪部分之犯罪事實具有連續犯之裁判上一罪關係，應為起訴效力
    所及，本院自應併予審究。被告供施用而持有第一級毒品、第二級毒品之低度行
    為，應為施用第一級毒品、第二級毒品之高度行為所吸收，均不另論罪。被告先
    後二次施用第二級毒品犯行，時間緊接，所犯基本構成要件相同，顯係基於概括
    之犯意反覆為之，為連續犯，應依刑法第五十六之規定，以一罪論，並加重其刑
    。又被告所犯上開二罪間，犯意各別，行為互殊，應分論併罰。爰審酌被告之品
    行、犯罪之動機、目的，施用毒品係自戕身心，且前業因多次施用毒品，分別經
    送觀察、勒戒或強制戒治，並判處徒刑後，猶不知悔改，竟又於停止戒治付保護
    管束中再度施用毒品，顯乏禁絕毒害之決心，惟其施用毒品次數僅一次及二次，
    暨其犯後坦承部分犯行等一切情狀，分別量處如主文所示之刑，並定其應執行刑
    ，以示懲儆。
三、扣案之玻璃球燒管（較大者）一支，係被告所有供其施用第二級毒品所用之物，
    已據被告供明無誤，爰依刑法第三十八條第一項第二款之規定，併宣告沒收。另
    扣案之鐵製鏟子一支、玻璃球燒管（較小者）一支、塑膠吸食球管三支，被告否
    認為其所有，且查無其他積極證據足認該等物品係被告所有並供其施用毒品所用
    之物，亦非屬違禁物，爰不予宣告沒收，附此敘明。
據上論斷，應依刑事訴訟法第二百九十九條第一項前段，毒品危害防制條例第十條第
一項、第二項，刑法第十一條前段、第五十六條、第五十一條第五款、第三十八條第
一項第二款，判決如主文。
本案經檢察官黃鼎鈞到庭執行職務。
中      華      民      國    九十一    年      五      月    二十七    日
                                臺灣彰化地方法院刑事第三庭
                                    法      官  陳  連  發
右正本證明與原本無異。
如不服本判決，應於判決送達後十日內向本院提出上訴狀( 須附繕本 )。
                                    法院書記官  張  木  松
中      華      民      國    九十一    年      五      月    二十七    日
毒品危害防制條例第十條第一項、第二項。
施用第一級毒品者，處六月以上五年以下有期徒刑。
施用第二級毒品者，處三年以下有期徒刑。
